臺灣高等法院民事裁定  
108年度抗字第1398號
抗  告  人  富康股份有限公司


                      Industrial Estate,Mahe,Republic of Seychelles                        
法定代理人  陳生貴  
代  理  人  黃重鋼律師                        
            林詠嵐律師
相  對  人  陳保慈    住○○市○○區○○○路0段00巷0號0                        樓之0
代  理  人  陳雅珍律師
上列當事人間請求損害賠償等事件，抗告人對於中華民國108年9
月9日臺灣臺北地方法院106年度訴字第4170號裁定，提起抗告，
本院裁定如下：
    主  文
抗告駁回。
抗告費用由抗告人負擔。 
　  理  由
一、按原告或被告無訴訟能力，未由法定代理人合法代理者，法
    院應以裁定駁回之；但其情形可以補正者，審判長應定期間
    先命補正，此觀民事訴訟法第249條第1項第4款自明。故如
    原告或被告未由法定代理人合法代理，而未於審判長所定期
    間內補正者，法院即應以裁定駁回之。上開規定依同法第49
    5條之1、第463條規定，於抗告程序準用之。
二、本件抗告人係在賽席爾共和國設立，未經認許之外國公司，
    其代表人及代表權之限制，依涉外民事法律適用法第14條第
    5款規定，固應依其本國法。惟本於程序依法庭地法原則，
    本件抗告之程序事項應以我國民事訴訟法為準據法。而於訴
    訟程序，當事人之法定代理權有無欠缺，不問訴訟程度如何
    ，法院均應依職權調查之，故法定代理權之有無，當屬程序
    事項。再按關於訴訟之法定代理及為訴訟所必要之允許，依
    民法及其他法令之規定，民事訴訟法第47條定有明文。又股
    份有限公司董事長對外代表公司（我國公司法第208條第2項
    規定參照），公司與第三人間訴訟，屬公司外部事項，原則
    上由董事長為公司於訴訟程序時之法定代理人，惟若公司與
    董事涉訟，為防免董事長代表公司對董事起訴，有循私之舉
    或利害相衝突之虞，不宜仍以董事長為公司法定代理人，公
    司法第213條乃規定，除法律另有規定外，由監察人代表公
    司，股東會亦得另選代表公司為訴訟之人（最高法院106年
    度台抗字第1226號、107年度台抗字第735號裁定意旨參照）
    。
三、查抗告人對相對人提起本件損害賠償等訴訟及抗告人向本院
    提起本件抗告迄今，相對人均為抗告人之董事，此為兩造所
    不爭執（見本院卷第131、149頁），本件當屬董事與公司間
    之訴訟事件。而依賽席爾共和國之國際商業公司法（見原法
    院卷1第141至254頁反面），並無監察人相關規範，再觀諸
    抗告人公司章程（見原法院卷1第15至20頁反面），亦無監
    察人之規定，依前開說明，應由抗告人公司之股東會選任代
    表為公司提起抗告，始符合抗告人係由法定代理人合法代理
    之要件。陳生貴代表抗告人提起抗告，主張其為抗告人公司
    之董事，經民國（下同）106年11月1日、107年1月29日董事
    會決議指定其為我國境內之公司負責人等語，既非經抗告人
    公司之股東會選任之代表權人，應認其法定代理權尚有欠缺
    。本院審判長於109年3月6日以裁定命抗告人於收受該裁定
    正本之日起30日內補正其法定代理人，該裁定業於109年3月
    13日送達（見本院卷第223頁），惟抗告人僅由陳生貴代表
    其具狀，陳稱：抗告人公司之董事會有權決定對董事起訴及
    指定代表人，非由股東會選任代表人，抗告人公司之董事會
    已於106年11月1日決議指定陳生貴為抗告人之訴訟代理人及
    在我國境內之公司負責人，於107年1月29日董事會再次確認
    陳生貴為抗告人之訴訟代理人及在我國境內之公司負責人，
    陳生貴自有權代表抗告人提起本件抗告等語，抗告人逾期仍
    未補正，應認其抗告為不合法，爰予駁回。 　　
四、爰裁定如主文。 　　　
中　　華　　民　　國　　109 　年　　4 　　月　　23　　日
                  民事第二十一庭
                          審判長法  官  翁昭蓉
                                法  官  羅惠雯
                                法  官  劉又菁
正本係照原本作成。
不得再抗告。
中　　華　　民　　國　　109 　年　　4 　　月　　24　　日
　　　　　　　　　　　　　      書記官  林吟玲